# 财政资金受托投资处理

提问人：逆增上缘 时间：2016-08-16 09:42:24
请教陈版及各位前辈： 背景资料：1.被审计单位为国资委全资子公司，省投资平台公司，省财政出资几十亿作为产业发展投资引导资金，委托被审计单位作为出资人代表，实际执行设立产业基金的各项工作，根据委托管理协议，省财政厅的权利包括制定基金总体规划、制定基金管理制度、决定基金其他重大事项，受托机构主要权利为发起设立基金、收取代管资金的固定管理费。 2.该受托机构本年投资 5 亿元设立一家产业引导基金公司，从投资协议来看，该受托机构为劣后级，且在投决会有决定权，因此从投资协议来看应当具有控制。但该基金的投资项目，据企业称，既有省财政资金制定的项目，也有（可能会有）自有资金投资的项目。 请教各位：该项业务如何认定呢？若根据投资协议来看，应当纳入合并无疑；但若从资金来源来看，则又不应当归入被审计单位的报表核算，且若投资基金的投资项目有自有部分（投资来源也即自有资金），则划分也不易实现。

回答人：chenyiwei
这首先应当解决是否应将受托资金确认为企业的负债、对基金的投资是否应确认为企业的资产的问题。建议至少应当考虑以下问题：
1 、除了收取固定的管理费以外，该企业从该基金的设立和运作中还能够获得哪些经济利益？从基金获得的分红是否必须全额上缴财政？如果基金发生亏损，作为劣后级合伙人履行亏损分担义务后，是否可从财政获得相应金额的补偿或补助？ 2 、企业对该基金的运作在多大程度上有自主决策权？还是必须受制于省财政？ 3 、企业是否向省财政明确承诺每年上缴的最低收益金额，超出部分有无奖励或分成？是否需承担基金运作中的亏损？